臺灣高等法院臺南分院刑事判決　　　　100年度上訴字第600號
上　訴　人
即　被　告　李智豪
上　訴　人
即　被　告　徐玉莉
共　　　同
指定辯護人　本院公設辯護人　簡松柏
上列上訴人因毒品危害防制條例案件，不服臺灣臺南地方法院99
年度訴字第1223號中華民國100年4月22日第一審判決（起訴案號
：臺灣臺南地方法院檢察署99年度偵字第 12756號，及併移送併
辦案號：臺灣臺南地方法院檢察署99年度偵字第13744、13750號
），提起上訴，本院判決如下：
    主  文
原判決關於李智豪犯如附表一所示之罪及其定應執行刑部分；徐
玉莉犯如附表一、二所示之罪及其定應執行刑部分，均撤銷。
李智豪共同犯如附表一所示之販賣第二、三級毒品罪，共肆罪，
均累犯，各處如附表一所示之刑及沒收。應執行有期徒刑伍年，
如附表一所示之多數沒收併執行之。
徐玉莉共同犯如附表一所示之販賣第二、三級毒品罪，共肆罪，
各處如附表一所示之刑及沒收；又共同犯如附表二所示販賣第二
級毒品罪，處如附表二所示之刑及沒收。
其他上訴駁回（即徐玉莉犯如附表三所示之販賣第二級毒品罪部
分）。
徐玉莉上揭第三項撤銷改判各處之刑（即附表一、二所宣告之刑
）與第四項上訴駁回所各處之刑（即附表三所宣告之刑），應執
行有期徒刑陸年陸月，如附表一、二、三所示之多數沒收併執行
之。
    事  實
一、李智豪曾因施用毒品案件，經臺灣臺南地方法院先後以97年
    度簡字第 801號、97年度易字第1812號判決判處有期徒刑六
    月、六月確定，兩案接續執行，於民國（下同）98年 9月22
    日縮刑期滿執行完畢；其後又因施用毒品案件，經同院以99
    年度簡字第12號判決判處有期徒刑六月確定，於99年 4月28
    日易科罰金執行完畢。
二、詎李智豪不知悔改，其與女友徐玉莉二人均明知甲基安非他
    命及愷他命分屬毒品危害防制條例第2條第2項第2、3款公告
    列管之第二級、第三級毒品，不得非法持有、販賣，其等因
    己身有施用第二、三級毒品之毒癮惡習，且收入不豐，為支
    應購買毒品之龐大支出，竟意圖營利而共同基於販賣第三級
    毒品愷他命、第二級毒品甲基安非他命之犯意聯絡，由李智
    豪負責提供甲基安非他命及愷他命，並以其所持用之000000
    0000號行動電話作為施用毒品者聯繫購買愷他命、甲基安非
    他命之工具，而於附表一所示時間、地點，共同販賣如附表
    一所示數量之第三級毒品愷他命、第二級毒品甲基安非他命
    予附表一所示之交易對象，而為下列行為：
  (一)林家慶於99年6月6日23時許，先以其0000000000號行動電話
    撥打李智豪之上開門號0000000000號行動電話，由徐玉莉接
    聽後，雙方談妥愷他命交易事宜及地點後，李智豪、徐玉莉
    二人遂於附表一編號１所示之時間及地點，以一手交錢、一
    手交貨之方式將愷他命販賣予林家慶一次，並由林家慶將價
    金新臺幣（下同） 300元交付予李智豪收受而完成交易（販
    賣之時間、地點及價格、販賣所得，均詳如附表一編號１所
    示）。
  (二)高崇清、謝雅惠以其所有行動電話撥打李智豪持用之上開門
    號0000000000號行動電話，於附表一編號2至4所示之交易時
    間前聯繫，由徐玉莉接聽後而談妥甲基安非他命交易事宜及
    地點後，遂由李智豪將甲基安非他命交付予徐玉莉，而由徐
    玉莉依約在附表一編號2至4所示之時間及地點，以一手交錢
    、一手交貨之方式將甲基安非他命販賣予高崇清一次、謝雅
    惠二次（販賣之時間、地點及價格、販賣所得，均詳如附表
    一編號2至4所示）。
三、徐玉莉又與其男友侯信和（民國67年12月2日生，已於99年2
    月22日因案入監服刑）基於共同販賣第二級毒品甲基安非他
    命以營利之犯意聯絡，以其所持用之0000000000號行動電話
    作為施用毒品者聯繫購買甲基安非他命之工具，由張涪堯以
    其所有0000000000號行動電話撥打徐玉莉與侯信和共同使用
    之門號0000000000號行動電話，雙方談妥甲基安非他命交易
    事宜及地點後，徐玉莉、侯信和二人遂於附表二所示之時間
    及地點，以一手交錢、一手交貨之方式將甲基安非他命販賣
    予張涪堯，得款 1,000元（販賣之時間、地點及價格、販賣
    所得，均詳如附表二所示）。
四、徐玉莉復單獨基於販賣第二級毒品甲基安非他命以營利之犯
    意，以其所持用之0000000000號行動電話作為施用毒品者聯
    繫購買甲基安非他命之工具，而於附表三所示時間、地點，
    販賣如附表三所示數量之第二級毒品甲基安非他命予附表三
    所示之交易對象（販賣之時間、地點及價格、販賣所得，均
    詳如附表三所示）。
五、嗣檢察官據報向臺灣臺南地方法院聲請對李智豪、徐玉莉二
    人持用之上開二線行動電話實施通訊監察，並於99年 8月18
    日指揮員警持臺灣臺南地方法院核發之搜索票前往李智豪、
    徐玉莉二人承租之臺南市○○○街 20號215室進行搜索，當
    場扣得李智豪所有供販賣之第二級毒品甲基安非他命四小包
    （均含包裝袋，檢驗前淨重5.758公克，驗後淨重5.749公克
    ），供販賣第二級毒品甲基安非他命分裝所用之夾鏈袋二包
    （尚未使用）及電子磅秤一台，並扣得與本案無關供李智豪
    施用毒品之安非他命吸食器一具及第三級毒品愷他命二小包
    （均含包裝袋，檢驗前淨重2.403公克），另現金19,000 元
    。
六、案經臺灣臺南地方法院檢察署檢察官簽分後偵查起訴暨臺南
    市警察局第三分局（現以改制為臺南市政府警察局第三分局
    ）、行政院海岸巡防署南部地區巡防局分別報請、移請同署
    檢察官偵查後移送原審法院併案審理。
    理  由
壹、關於證據能力方面
一、按被告以外之人於審判外之陳述，雖不符前四條之規定，而
    經當事人同意於審判程序作為證據，法院審酌該言詞陳述或
    書面陳述作成時之情況，認為適當者，亦得為證據，刑事訴
    訟法第159條之5定有明文。
二、查本件被告犯罪事實之證據方法，經本院準備程序提示予檢
    察官、被告李智豪、徐玉莉及其等辯護人，均表示對於其餘
    證據能力無意見，同意列為證據（本院卷第75頁）。
三、又查，本件證人林家慶、吳卓翰、張崇閔、謝雅惠、黃婉筠
    、高崇清、張涪堯、及同案被告李智豪、徐玉莉（相對於其
    他被告而言，亦屬被告以外之人）等人於警詢之證述，經其
    等同意後始接受訊問，且經警方先訊問相關案情，由其等一
    一陳述後，始經記載於偵訊筆錄之中，嗣經閱覽筆錄無訛，
    再按捺指印所制作完成，全程並經錄音存證等情，足見警詢
    筆錄確係本於其等之陳述內容所制作，且符合取證之合法程
    序，是認上開證人於警詢中所為之供述證據，依其等作成時
    之情況，應為適當，且為證明犯罪事實所必要，自得採為證
    據。
四、再按被告以外之人於偵查中向檢察官所為之陳述，除顯有不
    可信之情況者外，得為證據，刑事訴訟法第 159條之1第2項
    定有明文。查證人林家慶、吳卓翰、張崇閔、謝雅惠、黃婉
    筠、高崇清、張涪堯、及同案被告徐玉莉等人於檢察官偵訊
    中所為之陳述，係以證人之身分具結作證，而因檢察官與法
    官同為司法官，衡諸實務運作，檢察官實施刑事偵查程序，
    應能恪遵法定程序之要求，未有違法取供之情事，符合取證
    之合法程序，亦無所謂「顯有不可信」之情形，故上開證詞
    雖於審判外所為，然應為傳聞證據之例外，具有證據能力。
五、另按通訊監察之錄音、錄影，其所錄取之聲音或畫面，既係
    憑機械力拍錄，未經人為操控，該錄音、錄影經依刑事訴訟
    法第165條之1第 2項規定之調查程序後，固有證據能力。至
    通訊監察之監聽譯文如係被告以外之人之司法警察（官）監
    聽人員，於審判外將監聽所得資料以現譯方式整理後予以記
    錄而得，則本質上屬於被告以外之人於審判外之書面陳述，
    為傳聞證據，依刑事訴訟法第159條第1項規定，除法律有規
    定者外，不得作為證據。本件被告李智豪持用之門號000000
    0000號行動電話及被告徐玉莉持用之0000000000號行動電話
    與證人林家慶、吳卓翰、張崇閔、謝雅惠、黃婉筠、高崇清
    、張涪堯等人行動電話之通訊監察譯文，係於本於臺灣臺南
    地方法院檢察署檢察官聲請臺灣臺南地方法院法官核發之通
    訊監察書而所為之監聽錄音，而其通訊監察譯文，則係由警
    方人員將監聽所得資料以現譯方式整理後予以記錄，並為被
    告所不爭執其內容，足見確係本於其等之電話錄音內容所制
    作，且符合取證之合法程序，是認上開通訊監察譯文，其作
    成時之情況，應為適當，並經檢察官、被告及辯護人同意列
    為本案證據，自得採為證據。
六、綜上所述，本院審酌上開證據及其他本判決引用之證據，其
    製作時之情況，並無違法不當之情事，其證據之取得過程亦
    無瑕疵，認為以之作為證據應屬適當，與本案待證事實間復
    具有關連性，並經檢察官、被告及辯護人均表示同意列為證
    據，揆諸前開規定，應認該等供述證據符合傳聞證據之例外
    ，自屬具有證據能力。
貳、認定犯罪事實所憑之證據及理由
一、訊據上訴人即被告徐玉莉對於前揭犯罪事實二、三、四即附
    表一、二、三所載之販賣第二、三級毒品犯行；上訴人即被
    告李智豪對於犯罪事實二即附表一所示之共同販賣第二、三
    級毒品犯行，分別迭於檢察官偵查、原審及本院審理時均坦
    承不諱。
二、經查，證人即共同被告徐玉莉於檢察官偵查時具結證稱：「
    （問：販賣的安非他命來源？【販予謝雅惠】）李智豪提供
    的，他叫我幫他接電話並送毒品，交易地點是我約的。（問
    ：販賣的安非他命來源？【販予高崇清】）李智豪提供的，
    他叫我幫他接電話並送毒品，交易地點是我約的。」（（99
    偵12756偵卷第355頁）；於本院審理時並結證稱：「（問：
    你於 99年8月18日偵訊時，曾經提到販賣予謝雅惠、高崇清
    安非他命是李智豪提供的，是李智豪叫你幫他接電話，交易
    地點是謝雅惠、高崇清約定的，是否實在？）是的，是謝雅
    惠、高崇清打我與李智豪共同使用的電話，我們的電話沒有
    分，電話是我接的，由我和他們約交易時間、地點，李智豪
    把甲基安非他命交給我，我去送貨及收錢。（問：你在99年
    6月6日有賣Ｋ他命予林家慶，電話是何人接聽的？）林家慶
    電話是我接的，我和李智豪一起去，Ｋ他命是我交給林家慶
    。」（本院卷第182 頁），核與被告李智豪所自白如附表一
    所示之共同販賣愷他命及甲基安非他命之犯罪情節相互一致
    。
三、又查，被告李智豪、徐玉莉所自白之犯罪事實，並核與證人
    即購毒者林家慶、吳卓翰、張崇閔、謝雅惠、黃婉筠、高崇
    清、張涪堯等人於警詢及檢察官偵查時具結所證述交易愷他
    命或甲基安非他命之情節大致相符，足資擔保被告李智豪、
    徐玉莉自白之真實性。至證人指證內容或稍有出入，然證人
    均屬經常施用毒品者，頻繁購買毒品以供施用，且亦非僅向
    被告購買，況因被告經查獲時而出面指證，距其等購買毒品
    時間或已逾數月之久，自難期其等能明確記憶，且各人之陳
    述常因省略片段情節，或記錄之詳簡，或歷時已久，有日常
    生活之摻入而有記憶污染等情所致，則上開證人既已將有關
    本案犯罪構成要件之陳述一致，其指證之可憑性尚不因其細
    節稍有紛歧而受影響，併予敘明。
四、再查，被告李智豪持用之門號0000000000號行動電話、被告
    徐玉莉持用之門號0000000000號行動電話與證人購毒者林家
    慶、吳卓翰、張崇閔、謝雅惠、黃婉筠、高崇清、張涪堯等
    人行動電話之通聯紀錄及通訊監察譯文（警卷第162至233頁
    ），亦可資佐證被告李智豪、徐玉莉與證人林家慶、吳卓翰
    、張崇閔、謝雅惠、黃婉筠、高崇清、張涪堯等購毒者有聯
    絡交易之情事，與上開證人所指證被告李智豪如附表一；被
    告徐玉莉如附表一、二、三所示之販賣愷他命或甲基安非他
    命之情節相互一致。至上開通訊監察譯文內容雖未明確指明
    該次交易內容，然衡之販毒為我國懸為厲禁且嚴加查緝，故
    購毒者與販毒者間常為熟識者，另雙方為防檢警監聽，再加
    上吸毒者通常急待毒品解癮，從而如為購買毒品而聯絡，通
    常僅表示數量及交付地點，而無暇他及，故其間之對話通常
    短暫且隱匿，是上開通訊監察譯文未能明確，乃屬當然，附
    此記明。
五、復查，經警於99年 8月18日指揮員警持臺灣臺南地方法院核
    發之搜索票前往李智豪、徐玉莉二人承租之臺南市○○○街
    20號 215室進行搜索，當場扣得被告李智豪所有供販賣之第
    二級毒品甲基安非他命4小包（均含包裝袋，檢驗前淨重5.7
    58公克，驗後淨重 5.749公克），供販賣第二級毒品甲基安
    非他命分裝所用之夾鏈袋二包（尚未使用）及電子磅秤一台
    等物，而查扣如疑似毒品，經送請高雄醫學大學附設中和紀
    念醫院鑑定結果，均檢出含第二級毒品甲基安非他命成分，
    有該醫院檢驗報告（編號0000-000）在卷可稽（原審卷一第
    137 頁）。此外，並扣得其所有供販賣毒品分裝使用之電子
    秤一台及未使用過空夾鏈袋二包等物扣案可憑，有臺灣臺南
    地方法院核發之搜索票、及搜索扣押筆錄、扣押物品目錄表
    、扣押物品收據、搜索現場可資佐證（警卷第 97至107頁）
    ，而被告李智豪本院審理時亦自承：安非他命是要賣的也要
    吃的，我有吸食Ｋ他命及安非他命，扣案的吸食器、夾鏈袋
    、電子磅秤都是我的，夾鏈袋是要分裝賣安非他命用的，電
    子秤是秤安非他命販賣使用的等語（本院卷第189頁）。
六、另查，被告徐玉莉如附表二所示之販賣甲基安非他命犯行，
    業據被告徐玉莉於本院審理時以證人身分具結證稱：附表二
    編號１張涪堯的部分，是跟侯信和一起賣的，張涪堯傳簡訊
    給「阿猴」侯信和，是我與「阿猴」兩人一起送去給張涪堯
    ，後來侯信和於 2月22日入監，編號2至6是我自己一人賣等
    語（本院卷第 182頁），核與證人張涪堯於檢察官偵查時結
    證稱：「我在大約99年 1月20日左右打電話給侯信和，是徐
    玉莉和侯信和一起到永愛街兔寶寶遊藝場外面，由徐玉莉交
    付安非他命給我，我給徐玉莉1000元。（問： 99年l月20日
    晚上八、九點你打電話到 000000000號電話是何人接聽？）
    是侯信和接的，後來在當天晚上九時許，他們一起開車前來
    ，由徐玉莉交安非他命給我。（問： 99年1月23日是否有跟
    徐玉莉和侯信和購買毒品？還是剛剛說的 99年1月20日？）
    是 99年1月23日，有交易成功，我買了1000元的安非他命。
    」等情相符（99偵12756偵卷第 212、215頁）。且參以，侯
    信和確係在 99年2月22日方因案入監服刑，是被告徐玉莉就
    附表二所示之 99年1月23日犯行，與侯信和共同為之，至附
    表三所示之販賣時間均在3月2日之後，是被告徐玉莉單獨為
    之，應堪認定。準此足見證人張涪堯指證於 99年1月23日（
    即附表三所示），是由徐玉莉和侯信和共同販賣，核屬事實
    ，堪予採信，是認附表二所示之販賣犯行，被告徐玉莉和侯
    信和間應有犯意聯絡及行為分擔，為共同正犯。
七、綜合上開證據之調查結果，證人即購毒者林家慶、吳卓翰、
    張崇閔、謝雅惠、黃婉筠、高崇清、張涪堯等人之指證，並
    無重大矛盾瑕疵，亦未違背經驗法則與論理法則，且與被告
    李智豪、徐玉莉之自白，及被告徐玉莉於檢察官偵查中及本
    院審理時以證人身分具結所供述內容互核亦相符合，並經查
    有前揭通聯紀錄、通訊監察譯文及扣案之甲基安非他命、分
    裝毒品之電子秤、夾鏈袋等補強證據，足資擔保被告李智豪
    自白如附表一所示販賣第二、三級毒品犯行；被告徐玉莉自
    白如附表一、二、三所示販賣第二、三級毒品之犯罪情節，
    核與事實相合，應屬信實。
八、被告李智豪、徐玉莉販賣第二、三級毒品營利意圖之認定理
    由
  (一)按販賣毒品之所謂販賣行為，係行為人基於營利之目的，而
    販入或賣出毒品而言，販賣毒品者，其主觀上須有營利之意
    圖，且客觀上有販賣之行為，即足構成，至於實際上是否已
    經獲利，則非所問，即於有償讓與他人之初，係基於營利之
    意思，並著手實施，而因故無法高於購入之原價出售，最後
    不得不以原價或低於原價讓與他人時，仍屬販賣行為，必始
    終無營利之意思，以原價或低於原價有償讓與他人，方難謂
    為販賣行為，而僅得以轉讓罪論處（最高法院93年度臺上字
    第1651號、94年度臺上字第5317號判決意旨分別參照）。
  (二)又按毒品可任意分裝，而每次買賣之價量，亦隨時隨雙方關
    係之深淺、當時之資力、需求程度及對行情之認知等因素，
    機動調整。因之販賣之利得，除經被告坦承或帳冊價量均臻
    明確外，委難察得實情，是縱未確切查得販賣賺取之實際差
    價，但除別有事證，足認係按同一價格轉讓，確未牟利之情
    形外，尚難執此認非法販賣之事證有所不足，致知過坦承者
    難辭重典，飾詞否認者反得逞僥倖，而失情理之平；且毒品
    之價格昂貴，取得不易，凡為販賣之不法勾當者，苟無利可
    圖，應無甘冒被查緝法辦重刑之危險，平白無端義務為該買
    賣之工作，是其販入之價格必較售出之價格低廉，而有從中
    賺取買賣差價牟利之意圖及事實，應屬符合論理法則且不違
    背社會通常經驗之合理判斷。
  (三)查附表一、二、三所示之購毒者均係基於購買毒品之意思而
    給付價金予被告李智豪、徐玉莉，被告李智豪等人始交貨之
    交易行為，即可佐證被告李智豪、徐玉莉與購毒者係基於買
    賣之意思表示合致而交付毒品及給付價金之買賣交易行為，
    自係屬毒品危害防制條例販賣第二、三級毒品之行為，已至
    為明確。而愷他命、甲基安非他命均為政府嚴予查緝之違禁
    物，販賣者刑責甚重，且被告李智豪、徐玉莉與上開購毒者
    無深交等情，倘非有利可圖，被告李智豪、徐玉莉絕無平白
    甘冒被查緝重罰之高度風險，而無償交付毒品之理，足見其
    販入之價格當較其出售之價格為低，而有從中賺取買賣價差
    牟利之意圖及事實，應可認定。
九、綜上所述，被告李智豪如附表一所示之共同販賣第二、三級
    毒品犯行；被告徐玉莉如附表一、二所示之共同販賣第二、
    三級毒品犯行及如附表三所示之單獨販賣第二級毒品犯行，
    罪證明確，均堪認定。
參、論罪科刑之理由
一、按甲基安非他命、愷他命分別係毒品危害防制條例第2條第2
    項第2款、第3款所定之第二級、第三級毒品，不得非法販賣
    、持有。核被告李智豪、徐玉莉如附表一編號１所為，均係
    犯毒品危害防制條例第4條第3項之販賣第三級毒品罪；如附
    表一編號2、3、4所為，均係犯毒品危害防制條例第 4條第2
    項之販賣第二級毒品罪。被告徐玉莉如附表二、三所為，係
    犯毒品危害防制條例第4條第2項之販賣第二級毒品罪。
  (一)被告李智豪、徐玉莉販賣前後持有第二級毒品甲基安非他命
    之低度行為，為其等販賣第二級毒品甲基安非他命之高度行
    為所吸收，均不另論罪。至被告李智豪、徐玉莉販賣前持有
    第三級毒品愷他命，其純質淨重未超過20公克以上，而不成
    立毒品危害防制條例第11條第5項之持有罪。
  (二)被告李智豪、徐玉莉就附表一所示各次犯行間，均各有犯意
    聯絡及行為分擔，應皆論以共同正犯。被告徐玉莉與侯信和
    就附表二所示之販賣犯行間，有犯意聯絡及行為分擔，應論
    以共同正犯。
  (三)又稽以行為人販賣毒品之原因，不一而足，其多次販賣毒品
    之行為，未必皆出於行為人之一個犯意決定；且觀諸毒品危
    害防制條例第 4條販賣毒品之構成要件文義，實無從憑以認
    定立法者本即預定該犯罪之本質，必有數個同種類行為而反
    覆實行之集合犯行，故販賣毒品罪，難認係集合犯或接續犯
    。查被告李智豪就附表一所示各罪；被告徐玉莉就附表一、
    二、三所示各罪，各次賣出予同一人或不同人之時間均有相
    當差距，賣出地點亦未盡相同，各次賣出行為又具有獨立性
    ，堪認均犯意各別，行為分殊，當各應分論併罰。
二、再查被告李智豪前曾因多次施用毒品案件，經判刑，其中最
    近一次經判決判處有期徒刑六月確定，於 99年4月28日易科
    罰金執行完畢，有臺灣高等法院被告前案紀錄表在卷可參，
    其於徒刑執行完畢，五年以內故意再犯本件有期徒刑以上之
    各罪，皆為累犯，均應依刑法第47條第 1項之規定加重其刑
    （除法定刑無期徒刑部分不予加重）。
三、毒品危害防制條例第17條第2項之適用
  (一)按毒品危害防制條例第17條第 2項規定：「犯第四條至第八
    條之罪於偵查及審判中均自白者，減輕其刑。」係指偵查及
    審判中均有自白犯罪而言，故僅須被告於偵、審中均曾經自
    白，即得認有該條項之適用，不以始終承認為必要。又自白
    乃對自己之犯罪事實全部或主要部分為肯定供述之謂，且非
    以其係有罪之肯定為必要，縱時日、處所、行為態樣等非構
    成犯罪事實之要素略有不符，或另有阻卻違法、阻卻責任事
    由存在之主張，亦不影響其為自白（最高法院99年度台上字
    第4962號判決意旨參照）。
  (二)經查，被告李智豪、徐玉莉就前揭各次販賣毒品犯行，均分
    別於偵查中及審判中自白，此觀其等偵訊及審判筆錄即明，
    雖其自白交易內容略有不符，然揆諸前開最高法院判決意旨
    ，並不影響其自白之效力。是以，就被告徐玉莉就如附表一
    、二、三所示之各罪；被告李智豪就如附表一所示之各罪，
    均認符合偵審中對於犯罪事實之自白，自得分別適用毒品危
    害防制條例第17條第 2項之規定減輕其刑（被告李智豪如附
    表一所示之罪，並依累犯規定先加重後減輕之）。
四、被告李智豪、徐玉莉上訴意旨及其辯護人辯護意旨雖以：李
    智豪、徐玉莉已向警方供稱供販賣之毒品來源係綽號「小隻
    」之夏聖傑及綽號「乾媽」之曾靜妮，而供出毒品來源，請
    適用毒品危害防制條例第17條第1項減輕其刑云云。惟查：
  (一)按毒品危害防制條例第17條第 1項關於供出來源得減輕其刑
    之規定，其立法意旨非僅對供出毒品來源之被告予以寬減以
    勵其自新，尤重在因被告供出來源，而得「查獲其他正犯或
    共犯」俾能澈底斷絕毒品，遏止毒品氾濫、蔓延，以貫徹防
    制毒品之成效，用資維護國民身心健康。故被告供出毒品來
    源者，必其供出之毒品所由來之人姓名、年籍、住、居所或
    其他足資辨別之特徵等相關事項，使調查或偵查犯罪之公務
    員得據以對之發動調查或偵查程序，並因此而確實查獲其人
    與犯行，而終能符合「因而查獲其他正犯或共犯者」之要件
    ，始能適用該規定減輕其刑。雖供出來源，若因故並未因而
    確實查獲被指認人之犯行者，既與上開規定不符，自不得執
    此邀本條規定之寬典。又法院本即非屬偵查犯罪機關，被告
    供出毒品來源，倘已無從期待偵查機關在法院辯論終結前因
    而破獲，自不得執事實審法院未就被告所謂毒品之來源為任
    何調查，而指其證據調查職責未盡（最高法院 100年度台上
    字第1740號判決意旨參照）。
  (二)查被告李智豪、徐玉莉固於警詢中固供稱其所有供販賣之毒
    品來源，部分來自綽號「小隻」之夏聖傑及綽號「乾媽」之
    曾靜妮，而供出毒品來源，然經本院向行政院海巡署海岸巡
    防總局南部地區巡防局函查結果，該局以 100年7月7日南市
    機字第1000009996號函覆稱：『二有關被告徐玉莉提供上手
    嫌犯綽號「小隻」男子，在本案被告未查獲前，業已知悉該
    男子真實身份，在被告查緝後隔月，綽號「小隻」男子遭高
    雄市警方現場查緝「小隻」男子與他人交毒品，移送高雄地
    方法院檢察署並遭聲羈獲准。三被告李智豪在筆錄上並未供
    出綽號「小隻」男子之夏聖傑販毒事證，也未指證出與其有
    毒品交易之事實。』（本院卷第84頁）；再以100年7月14日
    南市機字第1000010416函覆稱：『三另一上手綽號「乾媽」
    女子，真實姓名為曾靜妮，被告徐玉莉99年 8月24日筆錄中
    指證出綽號「乾媽」女子，被告李智豪亦於99年 8月18日筆
    錄供出上手綽號「乾媽」女子，並帶專案人員前往公園路綽
    號「乾媽」女子住處查緝，惟未現場查獲到案。四綽號「乾
    媽」曾靜妮係因其他毒品案，業100年6月份臺南地檢署行股
    檢察宮已傳喚到案說明，經查明身份後發現曾靜妮亦涉及本
    案，隨後聲押獲准。』（本院卷第 146頁）。足見警方尚未
    因被告李智豪、徐玉莉供出毒品上手而查獲曾靜妮及夏聖傑
    甚明。
  (三)又查，證人即行政院海岸巡防署海岸巡防總局南部地區巡防
    局台南市機動查緝隊吳明德於本院審理時結證稱：「（問：
    依照你職務報告記載關於第一點部分被告李智豪向你們供出
    上手曾靜妮時，你們已經知道曾靜妮的角色，是何意？）我
    們尚未抓到被告李智豪之前，我們已經知道曾靜妮有另案的
    販毒案件，在台南地檢署偵查中，曾靜妮、徐玉莉已經被實
    施通訊監察監聽中。（問：你們偵訊被告徐玉莉、李智豪時
    ，有提出曾靜妮口卡資料及偵訊關於曾靜妮的部分，是否因
    為你們已經監聽徐玉莉的手機，所以知道被告二人有與曾靜
    妮有毒品往來？）是的，當時我接到案件，他們已經監聽徐
    玉莉、曾靜妮部分，當時台南地檢署緝毒中心已經查出曾靜
    妮的真實身分，提供給我們，所以我們對被告徐玉莉、李智
    豪實行查緝、偵訊時，就已經做好曾靜妮口卡照片及真實身
    分給他們指認。（問：根據 8月18日你們第一次偵訊李智豪
    、徐玉莉時，他們是否有指認曾靜妮？）李智豪有指認曾靜
    妮，徐玉莉沒有指認，說不認識曾靜妮，直到 8月24日偵訊
    時，才說是因為跟李智豪一起去買毒時，認識曾靜妮的。（
    問：曾靜妮的部分，不是因為被告李智豪、徐玉莉供出才被
    查獲？）不是，曾靜妮因為另外毒品案件，經由台南地檢署
    緝毒中心查緝後，傳訊而被收押偵辦。（問：你們偵訊被告
    二人指認曾靜妮之前，是否已經查知曾靜妮有販賣毒品相關
    事證？）是的，已經有查獲曾靜妮販毒的相關事證。（問：
    夏聖傑是否在高雄被查獲？）是的，我們本來有準備要去查
    ，但高雄警方那邊已經有查獲了，我們在被告徐玉莉供出夏
    聖傑時，我們就已經在監聽夏聖傑，後來因為夏聖傑在高雄
    交易，而被查獲。」等語甚詳（本院卷第180、181頁），由
    上開證述內容，足見警方在被告李智豪、徐玉莉供出曾靜妮
    、夏聖傑等人，即已經對曾靜妮、夏聖傑實施監聽而掌握曾
    靜妮、夏聖傑等人販毒事證，是被告李智豪、徐玉莉等人乃
    係就警方已知悉事實而指認曾靜妮、夏聖傑等人，尚與供出
    毒品來源者，使調查或偵查犯罪之公務員得據以對之發動調
    查或偵查程序，並因此而確實查獲其人與犯行，「因而查獲
    其他正犯或共犯者」之要件不符。
  (四)再者，經本院復向臺灣高雄地方法院檢察署查明結果，該局
    以100年7月18日雄檢泰海99偵30672字第49002號函覆稱：「
    貴分院查詢被告夏聖傑如何查獲一事，本件被告夏聖傑案在
    高雄市由人檢舉搜索而查獲，並非徐玉莉供出而查獲。」等
    語（本院卷第149 頁）。益徵被告李智豪、徐玉莉固供承「
    供出毒品來源」，並未「因而查獲」其上手涉犯違反毒品危
    害防制條例之販賣毒品罪嫌，自與上開規定減刑要件有所不
    符，而不得適用毒品危害防制條例第17條第 1項之規定予以
    減刑。
五、被告李智豪、徐玉莉及其等辯護人均以：被告李智豪、徐玉
    莉販毒金額獲利有限，較一般大、中盤毒梟犯罪情節，非無
    可憫，請依刑法刑法第59條酌減其刑云云。然本院審之：
  (一)按刑法第57條所列各款，為量刑時應行注意之事項，並非同
    法第59條酌減其刑之根據，刑法第59條之酌量減輕其刑，必
    須犯罪另有特殊之原因與環境等等，在客觀上足以引起一般
    同情，認為即予宣告法定低度刑期尤嫌過重者，始有其適用
    （最高法院45年台上字第1165號判例參照）。又按刑法第59
    條所規定之酌量減輕其刑，係裁判上之減輕，必以犯罪之情
    狀可憫恕，認為宣告法定最低度之刑猶嫌過重者，始有其適
    用。如別有法定減輕之事由，應先依法定減輕事由減輕其刑
    後，猶嫌過重時，始得為之；若有二種以上法定減輕事由，
    仍應先依法定減輕事由遞減其刑後，猶嫌過重時，始得再依
    刑法第59條規定酌減其刑（最高法院88年度台上字第1862號
    判決意旨參照）。
  (二)查被告李智豪、徐玉莉文於偵查及審判中均自白犯行，均得
    適用修正後毒品危害防制條例第17條第 2項之規定減輕其刑
    ，準此，被告李智豪、徐玉莉就其販賣第三級毒品犯行，其
    法定最低度刑已由原來之五年以上有期徒刑可減至二年六月
    以上有期徒刑；另被告李智豪、徐玉莉販賣第二級毒品罪，
    ，其法定最低度刑已由原來之七年以上有期徒刑可減至三年
    六月以上有期徒刑，是以，必其等犯罪之情狀可憫恕，認為
    如量處上開經減輕後之法定最低度刑，猶嫌過重時，始得再
    依刑法第59條規定酌減其刑，合先敘明。
  (三)又查，本件被告徐玉莉販賣第二級毒品甲基安非他命之對象
    及次數，如附表一、二、三所示，多達 9次；販賣第三級毒
    品1次； 被告李智豪販賣第二級毒品3次、第三級毒品則1次
    ，且其販賣對象都是思慮淺薄之二、三十多歲年輕人，並於
    朋儕及青年間漫延毒害，戕害年輕人身心，又其販賣期間自
    99年1月至6月長達六餘月，足見被告販毒規模尚非小數，與
    一般小盤零賣，或僅止於吸毒同好者間為求互通有無之有償
    轉讓者尚屬有別，難謂其犯罪情節輕微。再者，本院審酌鑑
    於國內毒品泛濫，因販毒者供應毒品予施用者，危害他人身
    心健康，並因而導致嚴重危害社會安寧秩序，而就被告吳將
    嘉、黃泓文犯罪當時並無特殊之原因與環境，在客觀上足以
    引起一般同情，而顯然可憫之情形。
  (四)況且，單純犯罪情節輕微、犯人之犯罪動機、品行、素行、
    犯罪後態度等情狀，僅可為法定刑內從輕科刑之標準，非可
    執為酌減其刑之理由。被告李智豪、徐玉莉雖坦承犯行，勇
    於認錯承擔罪責，態度可取，但本院量定宣告刑時已充分考
    量其刑法第57條所列各款量刑事項，自無再執為適用刑法第
    59條酌減其刑之餘地。
  (五)基上所述，依被告李智豪、徐玉莉販賣第二、三級毒品之犯
    罪情節難謂輕微，且依犯罪當時並無特殊之原因與環境，在
    客觀上足以引起一般同情，而顯然可憫之情狀，且如附表一
    、二、三所示之販賣第二、三級毒品各罪，量處其已分別可
    減之法定最低度刑三年六月或二年六月以上，並無過重之情
    形，是就被告李智豪、徐玉莉所犯各罪，分別量處法定最低
    度刑三年六月或二年六月以上，並無過重之情形，自無依刑
    法第59條酌減其刑之必要。被告李智豪、徐玉莉之辯護人請
    求再依刑法第59條酌減其刑云云，於法尚非有據，自不可採
    。
肆、維持原判之理由（上訴駁回即被告徐玉莉如附表三所示之販
    賣第二級毒品罪部分）
一、原審就被告徐玉莉如附表三所示之販賣第二級毒品犯行部分
    ，認被告徐玉莉罪證明確，因而適用毒品危害防制條例第 4
    條第2項、第17條第2項、第19條第 1項之規定，並審酌被告
    徐玉莉藉販賣第二級毒品甲基安非他命予他人施用以謀求一
    己私利，所為戕害國民身心健康至鉅，惟其犯毒所得非鉅且
    犯後均坦承犯行，態度良好，尚有悔意，兼衡以其智識程度
    、生活狀況等一切情狀，各量處如附表三所示之刑，並敘明
    各次販賣甲基安非他命所得財物，依毒品危害防制條例第19
    條第 1項，應予沒收，如一部或全部不能沒收，以其財產償
    之，而供販毒聯絡之行動電話0000000000號行動電話依同條
    項應予沒收，如不能沒收，追繳其價額。
二、又按刑罰之量定，固屬法院自由裁量之職權行使，惟刑事審
    判之量刑，在於實現刑罰權之分配的正義，故法院對科刑判
    決之被告量刑，應符合罪刑相當原則，使罰當其罪，以契合
    人民之法律感情。此所以刑法第57條明定科刑時應審酌一切
    情狀，尤應注意該條所列各款情形，以為科刑輕重之標準。
    又刑之量定首在矯治、改善行為人反社會危險性，因此科刑
    時除應注意審酌該條第九款犯罪所生之客觀影響外，對於其
    餘依據主觀主義及防衛社會之精神所釐訂行為人主觀上之犯
    罪動機、犯罪時所受之刺激等項，仍應特別加以審酌，原判
    決審酌上情，就被告徐玉莉如附表三所示之各次販賣第二級
    毒品及轉讓第一級毒品犯行，各量處如附表三所示之宣告刑
    ，實無違一般人民之法律感情，量刑與被告徐玉莉之罪責亦
    未失衡，是認符合罪刑相當原則。
三、基上所述，本院經核原判決關於即被告徐玉莉如附表三所示
    之販賣第二級毒品罪部分，認事用法俱無不合，量刑亦稱妥
    適，被告徐玉莉上訴意旨指摘原判決未依毒品危害防制條例
    第17條第 1項減刑不當及量刑過重，經查均無足取，應予駁
    回，並與撤銷改判所處之刑，定應執行刑如主文第五項所示
    。
伍、撤銷改判之理由（撤銷部分即被告李智豪、徐玉莉如附表一
    所示之共同販賣第二、三級毒品罪部分，及被告徐玉莉如附
    表二所示之販賣第二級毒品罪部分）
一、原審依上開事證，就被告李智豪、徐玉莉如附表一所示之共
    同販賣第二、三級毒品罪部分，及被告徐玉莉如附表二所示
    之販賣第二級毒品罪部分，分別予以論罪科刑，固非無見。
    惟查：
  (一)被告徐玉莉如附表二所示之販賣犯行，與侯信和間應有犯意
    聯絡及行為分擔，為共同正犯，業經本院認定如前述，原審
    未予詳查，漏論以共同正犯，與事實自有未合。
  (二)按有罪判決書之事實一欄為適用法令之根據，應將凡適用法
    令有關之事實或法院依職權上所認定之犯罪事實詳為記載，
    始足為適用法令是否正當之準據（最高法院47年台上字第12
    15、1250號判例分參照），未於事實欄明予認定，詳為記載
    ，自欠完備，顯屬違背法令。原判決對於被告李智豪、徐玉
    莉就附表一所示之共同販賣第二、三級毒品犯行，未於犯罪
    事實明確記載被告李智豪、徐玉莉為如何之行為分擔與犯意
    聯絡，即認定共同正犯，自有理由及事實不備之違法。
  (三)查扣之夾鏈袋應予附表一之最後一次犯行宣告沒收，理由詳
    後敘，原判決於附表一編號2至4所示之各次犯行宣告沒收，
    亦有未當。
二、依上所述，被告李智豪、徐玉莉上訴意旨指摘原判決未依毒
    品危害防制條例第 17條第1項減刑不當云云，經本院審理結
    果，固非可取，然原判決關於被告李智豪、徐玉莉如附表一
    所示之共同販賣第二、三級毒品罪部分，及被告徐玉莉如附
    表二所示之販賣第二級毒品罪部分，既有前揭可議之處，即
    屬無可維持，自應由本院將原判決此部分予以撤銷改判，又
    依該撤銷部分所宣告刑而定其應執行刑，因經撤銷改判，即
    失所附麗，應併予撤銷。再因被告徐玉莉並犯附表三所示之
    罪，雖該部分之上訴無理由而經本院駁回如前，然原判決就
    附表三部分所宣告刑，並依該撤銷部分所宣告刑而定其應執
    行刑，因附表一、二所示之罪既經撤銷改判，即失所附麗，
    應併予撤銷，以期適法。
三、本院審酌：被告李智豪前有不良犯罪紀錄；被告徐玉莉則前
    無不良前科，其等二人本身均有施用毒品之習慣，當知毒品
    對人身心戕害之嚴重性，不思努力工作賺取正當酬勞，均無
    視毒品對於健康之戕害及國家杜絕毒品犯罪之禁令，僅為圖
    小利而販賣毒品，助長毒害擴散，戕人身心。被告販賣次數
    、對象甚眾，且於年輕同儕間販售，戕害年輕人身心健康非
    微，危害社會秩序程度非輕，又被告徐玉莉就附表一所示之
    犯行乃受被告李智豪指示交易之角色，此外，並斟酌被告李
    智豪、徐玉莉於犯罪後均坦承犯行，勇於認錯承擔罪責，態
    度可取，暨綜合其等生活狀況、智識程度，犯罪之動機、手
    段、目的及所生危害等一切情狀，就被告徐玉莉所犯各罪分
    別量處如附表一、二所示之刑；就被告李智豪所犯各罪分別
    量處如附表一所示之刑，以資懲儆。
四、定應執行刑
  (一)按法律上屬於自由裁量之事項，並非概無法律性之拘束，法
    院就自由裁量權之行使，除不得逾越法律所規定範圍之外部
    性界限外，尚應受比例原則、公平正義原則之規範，謹守法
    律秩序之理念，體察法律之規範目的，使其結果實質正當，
    合於裁量之內部性界限，俾與立法本旨相契合。是刑法第51
    條第 5款規定數罪併罰，除不得逾法定之30年外部性界限，
    仍應受前述內部性界限之拘束，是定其刑期時，除仍應就各
    別刑罰規範之目的、輕重罪間體系之平衡、整體犯罪非難評
    價、各行為彼此間之偶發性、與被告前科之關聯性、各行為
    所侵害法益之專屬性或同一性、數罪對法益侵害之加重效應
    、罪數所反映之被告人格特性與犯罪傾向、社會對犯罪行為
    處罰之期待等，為綜合判斷外，尤須參酌上開實現刑罰公平
    性，以杜絕僥倖、減少犯罪之立法意旨，為妥適之裁量，倘
    違背此內部性界限，即屬權利濫用之違法（最高法院96年度
    臺上字第7583號判決意旨參照）。
  (二)準此，本院審酌被告李智豪、徐玉莉等人犯罪行為之情節、
    次數，每次販賣數量及所得亦不多，雖其犯罪手段惡性不小
    ，但已反映在宣告刑之量處內，自不能在重複評價，並綜合
    考量前述刑罰之內部界限原則，另斟酌被告李智豪、徐玉莉
    多次販賣第二級毒品犯行，固因刑法修正將連續犯規定悉予
    刪除，須一行為一罪一罰，但就被告犯罪行為之類型，係基
    於同一刑罰之規範目的且行為所侵害法益具有同一性，其定
    執行刑乃為數罪對法益侵害之加重效應，基於上述考量，就
    被告李智豪定其應執行刑有期徒刑五年；被告徐玉莉應執行
    有期徒刑六年六月，即認罪刑相當及輕重得宜，並符合各個
    個案在量定刑罰之平等原則。另被告李智豪、徐玉莉所宣告
    之多數沒收，並於定其應執行刑時，均依刑法第51條第 9款
    之規定，分別諭知併執行之。
五、沒收部分
  (一)按查獲之第一級毒品，不問屬於犯人與否，均沒收銷燬之，
    毒品危害防制條例第18條第 1項前段定有明文；以營利為目
    的販入毒品，經多次販賣後，持有剩餘毒品被查獲，其各次
    販賣毒品行為，固應併合處罰，惟該持有剩餘毒品之低度行
    為，應僅為最後一次販賣毒品之高度行為所吸收，不另論罪
    ，則就該查獲之剩餘毒品，自祇能於最後一次販賣毒品罪宣
    告沒收銷燬，不得於各次販賣毒品罪均一併宣告（最高法院
    98年度臺上字第1063號、98年度臺上字第738 號判決可參）
    。查扣之甲基安非他命4小包（均含包裝袋，檢驗前淨重5.7
    58公克，驗後淨重 5.749公克），經送請高雄醫學大學附設
    中和紀念醫院鑑定結果，均檢出含甲基安非他命成分，有該
    醫院檢驗報告（編號0000-000）在卷可稽（原審卷一第 137
    頁），係屬第二級毒品，並據被告李智豪自承為其所有供販
    賣等語在卷，應依毒品危害防制條例第18條第 1項前段規定
    ，在被告李智豪、徐玉莉最後一次共同販賣甲基安非他命予
    謝雅惠即附表一編號４罪刑項下宣告沒收銷燬之。而上開毒
    品之包裝袋，因係包裹上開毒品所用，縱於檢測時將上開毒
    品取出，仍有微量毒品沾附其上無法析離，自應一併依上開
    規定沒收銷燬之，併予敘明。
  (二)又按毒品危害防制條例第19條第 1項規定：「犯第4條至第9
    條、第12條、第13條或第14條第1項、第2項之罪者，其供犯
    罪所用或因犯罪所得之物，均沒收，如全部或一部不能沒收
    時，追徵其價額或以其財產抵償之。」。又按共同正犯之犯
    罪所得為現款時，因合併計算，且於全部或一部不能沒收時
    以其財產抵償之，為避免執行時發生重複沒收、抵償之情形
    ，故各共同正犯之間採連帶沒收主義，於裁判時僅諭知連帶
    沒收，不得就全體共同正犯之總所得，對各該共同正犯分別
    重複諭知沒收。
  1.查本件被告李智豪、徐玉莉如附表一各次販毒所得，雖未扣
    案，應依毒品危害防制條例第19條第 1項規定，於附表一各
    該次犯行項下宣告，應由被告李智豪、徐玉莉連帶沒收，如
    全部或一部不能沒收時，並以其等財產連帶抵償之。
  2.被告徐玉莉如附表二販毒所得（未扣案），應於附表二該次
    犯行項下宣告，應由被告徐玉莉與共犯侯信和連帶沒收，如
    全部或一部不能沒收時，並以其等財產連帶抵償之。
  3.被告徐玉莉如附表三各次販毒所得（未扣案），應於附表三
    各該次犯行項下宣告沒收。
  (三)再按毒品危害防制條例第19條第１項規定性質上係沒收之補
    充規定。其屬於本條所定沒收之標的，如得以直接沒收者，
    判決主文僅宣告沒收即可，不生「追徵其價額」或「以其財
    產抵償之」問題，須沒收之標的全部或一部不能沒收時，始
    生「追徵其價額」或「以其財產抵償之」選項問題。而「追
    徵其價額」或「以其財產抵償之」係屬兩種選項，分別係針
    對現行貨幣以外之其他財產與現行貨幣而言。又本規定所稱
    「追徵其價額」者，係指所沒收之物為金錢以外之其他財物
    而無法沒收時，因其實際價值不確定，應追徵其價額，使其
    繳納與原物相當之價額，並無以其財產抵償之問題（最高法
    院99年度第５次刑事庭會議(二)可為參照）。
  1.扣案之電子秤 1台，業據被告李智豪於本院審理時自承：電
    子磅秤是秤甲基安非他命分裝販賣用的等語在卷，係供販賣
    第二級毒品所用之物，且為被告李智豪所有，應依毒品危害
    防制條例第19條第 1項規定，於被告李智豪、徐玉莉如附表
    一編號2至4所示之各次所犯販賣第二級毒品罪項下宣告沒收
    。
  2.被告李智豪、徐玉莉二人共同用以販賣第三級毒品愷他命、
    第二級毒品甲基安非他命之0000000000號行動電話一具（含
    SIM卡1張），以及被告徐玉莉用以販賣第二級毒品甲基安非
    他命之0000000000號行動電話機一具（含SIM卡1張），雖均
    未扣案，然無證據證明業已滅失，爰依毒品危害防制條例第
    19條第 1項之規定，於被告李智豪、徐玉莉如附表一所示之
    各該次罪刑項下為連帶沒收（0000000000號行動電話）；被
    告徐玉莉如附表二、三所示之各該次罪刑項下連帶沒收（與
    侯信和）或沒收（0000000000號行動電話）之宣告，並諭知
    如全部或一部不能沒收時，連帶追徵（0000000000號行動電
    話）、追徵（0000000000號行動電話）其價額。
  (四)另按毒品危害防制條例19條第1項固規定，犯該條例第4條之
    罪者，其供犯罪所用或因犯罪所得之財物，均沒收之，但不
    及於供犯罪預備之物，倘供犯罪預備之物，以屬犯人為限，
    始得依刑法第38條第1項第2款規定諭知沒收（最高法院94年
    度台上字第2218號判決意旨參照）。扣案之被告李智豪所有
    如之夾鏈袋二包，業據被告李智豪於本院審理時亦自承：夾
    鏈袋都是分裝甲基安非他命販賣使用等語在卷，爰依刑法第
    38條第1項第2款規定沒收，又被告李智豪以營利為目的販入
    毒品，其各次販賣行為固應分論併罰，惟上開查獲分裝夾鏈
    袋，並無法認定係被告李智豪於最後一次販賣行為前業已持
    有，且尚未使用過，應係供其後預備販毒分裝使用，爰分別
    於被告李智豪、徐玉莉最後一次販賣毒品甲基安非他命犯行
    即附表一編號４所示之罪刑項下諭知沒收。
  (五)末按沒收為從刑之一種，依主從不可分原則，應附隨於主刑
    而同時宣告之，如無主刑，從刑亦無所附麗（最高法院78年
    台非字第72號判例參照）。查被告李智豪本身即有施用第三
    級毒品愷他命之惡習，另扣得白色粉末二包，且上開白色粉
    末經送高雄醫學大學附設中和紀念醫院檢驗結果，確屬第三
    級毒品愷他命無誤，如前揭檢驗報告，惟該等第三級毒品愷
    他命既非依毒品危害防制條例第18條第 1項前段所定應予沒
    收銷燬之物，且依被告李智豪於本院審理中供承，該等愷他
    命乃供其自身吸食所用，與販賣行為無關，且無積極證據證
    明與被告李智豪、徐玉莉本案販賣愷他命毒品之犯行有關爰
    不予宣告沒收。至於，扣案之安非他命吸食器一組及現金19
    ,000元，雖均為被告李智豪所有，然扣案之安非他命吸食器
    乃被告李智豪施用第二級毒品甲基安非他命所用，顯與其本
    案被訴販賣第二、三級毒品犯行並無關連，而扣案之現金亦
    無任何證據證明為販賣毒品所得，爰均不予宣告沒收，併予
    敘明。
陸、適用之法律
一、刑事訴訟法第369條第1項前段、第364條、第 299條第1項前
    段、第368條。
二、毒品危害防制條例第4條第2、3項、第11條第2項、第17條第
    2 項、第18條第1項前段、第19條第1項。
三、刑法第11條前段、第28條、第47條第 1項、第38條第1項第2
    款、第51條第5、9款。
本案經檢察官趙中岳到庭執行職務。
中    華    民    國   100    年    8     月    23    日
                  刑事第五庭    審判長法  官  楊明章
                                      法  官  趙文淵
                                      法  官  蔡美美
以上正本證明與原本無異。
如不服本判決應於收受送達後10日內向本院提出上訴書狀，其未
敘述上訴理由者，並得於提起上訴後10日內向本院補提理由書（
均須按他造當事人之人數附繕本）「切勿逕送上級法院」。
                                      書記官  歐貞妙
中    華    民    國   100    年    8     月    23    日
附錄本判決論罪科刑法條
毒品危害防制條例第4條第2、3項
製造、運輸、販賣第二級毒品者，處無期徒刑或 7 年以上有期
徒刑，得併科新臺幣 1 千萬元以下罰金。
製造、運輸、販賣第三級毒品者，處 5 年以上有期徒刑，得併
科新臺幣 7 百萬元以下罰金。
┌──────────────────────────────────────────────┐
│【附表一】                                                                                  │
├─┬───┬────┬────┬────┬─────┬───────────────┬───┤
│編│      │        │        │        │聯絡方式及│                              │      │
│  │販賣者│交易時間│交易地點│交易對象│交易價格  │  罪名及宣告刑                │備  註│
│號│      │        │        │        │（新臺幣）│                              │      │
├─┼───┼────┼────┼────┼─────┼───────────────┼───┤
│ 1│李智豪│99年6月6│臺南市大│林家慶  │林家慶以09│李智豪共同販賣第三級毒品，累犯│起訴書│
│  │徐玉莉│日晚間11│同路上「│        │00000000號│，處有期徒刑貳年捌月。未扣案之│附表編│
│  │      │時25分許│四海遊龍│        │行動電話與│販賣毒品所得新臺幣參佰元與徐玉│號1   │
│  │      │        │」前    │        │李智豪使用│莉連帶沒收之，如全部或一部不能│      │
│  │      │        │        │        │之00000000│沒收時，以其與徐玉莉之財產連帶│      │
│  │      │        │        │        │45號行動電│抵償之；未扣案之0000000000號行│      │
│  │      │        │        │        │話聯絡，以│動電話機壹具（含 SIM卡壹張）與│      │
│  │      │        │        │        │300 元購買│徐玉莉連帶沒收之，如全部或一部│      │
│  │      │        │        │        │愷他命一小│不能沒收時，與徐玉莉連帶追徵其│      │
│  │      │        │        │        │包。      │價額。                        │      │
│  │      │        │        │        │          │徐玉莉共同販賣第三級毒品，處有│      │
│  │      │        │        │        │          │期徒刑貳年陸月。未扣案之販賣毒│      │
│  │      │        │        │        │          │品所得新臺幣參佰元與李智豪連帶│      │
│  │      │        │        │        │          │沒收之，如全部或一部不能沒收時│      │
│  │      │        │        │        │          │，以其與李智豪之財產連帶抵償之│      │
│  │      │        │        │        │          │；未扣案之0000000000號行動電話│      │
│  │      │        │        │        │          │機壹具（含 SIM卡壹張）與李智豪│      │
│  │      │        │        │        │          │連帶沒收之，如全部或一部不能沒│      │
│  │      │        │        │        │          │收時，與李智豪連帶追徵其價額。│      │
├─┼───┼────┼────┼────┼─────┼───────────────┼───┤
│ 2│李智豪│99年6月4│在臺南市│高崇清  │高崇清以09│李智豪共同販賣第二級毒品，累犯│起訴書│
│  │徐玉莉│日凌晨4 │中山路之│        │00000000號│，處有期徒刑參年捌月。扣案之電│附表編│
│  │      │時43分許│「新光三│        │行動電話與│子磅秤壹臺沒收；未扣案之092650│號8   │
│  │      │        │越」百貨│        │李智豪使用│0145號行動電話機壹具（含SIM卡 │      │
│  │      │        │公司前  │        │之00000000│壹張）與徐玉莉連帶沒收之，如全│      │
│  │      │        │        │        │45號行動電│部或一部不能沒收時，與徐玉莉連│      │
│  │      │        │        │        │話聯絡，以│帶追徵其價額；未扣案之販賣毒品│      │
│  │      │        │        │        │1000元購買│所得新臺幣壹仟元與徐玉莉連帶沒│      │
│  │      │        │        │        │甲基安非他│收之，如全部或一部不能沒收時，│      │
│  │      │        │        │        │命一小包。│以其與徐玉莉之財產連帶抵償之。│      │
│  │      │        │        │        │          │徐玉莉共同販賣第二級毒品，處  │      │
│  │      │        │        │        │          │有期徒刑參年陸月。扣案之電子磅│      │
│  │      │        │        │        │          │秤壹臺沒收；未扣案之0000000000│      │
│  │      │        │        │        │          │號行動電話機壹具（含SIM卡壹張 │      │
│  │      │        │        │        │          │）與李智豪連帶沒收之，如全部或│      │
│  │      │        │        │        │          │一部不能沒收時，與李智豪連帶追│      │
│  │      │        │        │        │          │徵其價額；未扣案之販賣毒品所得│      │
│  │      │        │        │        │          │新臺幣壹仟元與李智豪連帶沒收之│      │
│  │      │        │        │        │          │，如全部或一部不能沒收時，以其│      │
│  │      │        │        │        │          │與李智豪之財產連帶抵償之。    │      │
├─┼───┼────┼────┼────┼─────┼───────────────┼───┤
│ 3│李智豪│99年6月5│臺南市東│謝雅惠  │謝雅惠以09│李智豪共同販賣第二級毒品，累犯│起訴書│
│  │徐玉莉│日晚間7 │區○○街│        │00000000號│，處有期徒刑參年捌月。扣案之電│附表編│
│  │      │時15分許│附近之統│        │行動電話與│子磅秤壹臺沒收；未扣案之092650│號9   │
│  │      │        │一便利超│        │李智豪使用│0145號行動電話機壹具（含 SIM卡│      │
│  │      │        │商附近  │        │之00000000│壹張）與徐玉莉連帶沒收之，如全│      │
│  │      │        │        │        │45號行動電│部或一部不能沒收時，與徐玉莉連│      │
│  │      │        │        │        │話聯絡，以│帶追徵其價額；未扣案之販賣毒品│      │
│  │      │        │        │        │2000元購買│所得新臺幣貳仟元與徐玉莉連帶沒│      │
│  │      │        │        │        │甲基安非他│收之，如全部或一部不能沒收時，│      │
│  │      │        │        │        │命一包。  │以其與徐玉莉之財產連帶抵償之。│      │
│  │      │        │        │        │          │徐玉莉共同販賣第二級毒品，處有│      │
│  │      │        │        │        │          │期徒刑參年陸月。扣案之電子磅秤│      │
│  │      │        │        │        │          │壹臺沒收；未扣案之0000000000號│      │
│  │      │        │        │        │          │行動電話機壹具（含 SIM卡壹張）│      │
│  │      │        │        │        │          │與李智豪連帶沒收之，如全部或一│      │
│  │      │        │        │        │          │部不能沒收時，與李智豪連帶追徵│      │
│  │      │        │        │        │          │其價額；未扣案之販賣毒品所得新│      │
│  │      │        │        │        │          │臺幣貳仟元與李智豪連帶沒收之，│      │
│  │      │        │        │        │          │如全部或一部不能沒收時，以其與│      │
│  │      │        │        │        │          │李智豪之財產連帶抵償之。      │      │
├─┼───┼────┼────┼────┼─────┼───────────────┼───┤
│ 4│李智豪│99年6月6│臺南市東│謝雅惠  │謝雅惠以09│李智豪共同販賣第二級毒品，累犯│起訴書│
│  │徐玉莉│日晚間9 │區○○街│        │00000000號│，處有期徒刑參年捌月。扣案之第│附表編│
│  │      │時44分許│附近之統│        │行動電話與│二級毒品甲基安非他命肆包（均含│號10  │
│  │      │        │一便利超│        │李智豪使用│包裝袋，驗後淨重伍點柒肆玖公克│      │
│  │      │        │商附近  │        │之00000000│）沒收銷燬之；扣案之夾鏈袋貳包│      │
│  │      │        │        │        │45號行動電│、電子磅秤壹臺均沒收；未扣案之│      │
│  │      │        │        │        │話聯絡，以│0000000000號行動電話機壹具（含│      │
│  │      │        │        │        │4000元購買│SIM 卡壹張）與徐玉莉連帶沒收之│      │
│  │      │        │        │        │甲基安非他│，如全部或一部不能沒收時，與徐│      │
│  │      │        │        │        │命一包。  │玉莉連帶追徵其價額；未扣案之販│      │
│  │      │        │        │        │          │賣毒品所得新臺幣肆仟元與徐玉莉│      │
│  │      │        │        │        │          │連帶沒收之，如全部或一部不能沒│      │
│  │      │        │        │        │          │收時，以其與徐玉莉之財產連帶抵│      │
│  │      │        │        │        │          │償之。                        │      │
│  │      │        │        │        │          │徐玉莉共同販賣第二級毒品，處有│      │
│  │      │        │        │        │          │期徒刑參年陸月。扣案之第二級毒│      │
│  │      │        │        │        │          │品甲基安非他命肆包（均含包裝袋│      │
│  │      │        │        │        │          │，驗後淨重伍點柒肆玖公克）沒收│      │
│  │      │        │        │        │          │銷燬之；扣案之夾鏈袋貳包、電子│      │
│  │      │        │        │        │          │磅秤壹臺均沒收；未扣案之092650│      │
│  │      │        │        │        │          │0145號行動電話機壹具（含 SIM卡│      │
│  │      │        │        │        │          │壹張）與李智豪連帶沒收之，如全│      │
│  │      │        │        │        │          │部或一部不能沒收時，與李智豪連│      │
│  │      │        │        │        │          │帶追徵其價額；未扣案之販賣毒品│      │
│  │      │        │        │        │          │所得新臺幣肆仟元與李智豪連帶沒│      │
│  │      │        │        │        │          │收之，如全部或一部不能沒收時，│      │
│  │      │        │        │        │          │以其與李智豪之財產連帶抵償之。│      │
└─┴───┴────┴────┴────┴─────┴───────────────┴───┘
┌──────────────────────────────────────────────┐
│【附表二】                                                                                  │
├─┬───┬────┬────┬────┬─────┬───────────────┬───┤
│編│      │        │        │        │聯絡方式及│                              │      │
│  │販賣者│交易時間│交易地點│交易對象│交易價格  │  罪名及宣告刑                │備  註│
│號│      │        │        │        │（新臺幣）│                              │      │
├─┼───┼────┼────┼────┼─────┼───────────────┼───┤
│ 1│徐玉莉│99年 1月│臺南市友│張涪堯  │張涪堯以09│徐玉莉共同販賣第二級毒品，處有│起訴書│
│  │侯信和│23日晚間│愛街「兔│        │00000000號│期徒刑參年陸月。未扣案之098181│附表編│
│  │      │8、9時許│寶寶遊藝│        │行動電話與│5554號行動電話機壹具（含 SIM卡│號2   │
│  │      │        │場」附近│        │徐玉莉與侯│壹張）與侯信和連帶沒收之，如全│      │
│  │      │        │        │        │信和共同使│部或一部不能沒收時，與侯信和連│      │
│  │      │        │        │        │用之098181│帶追徵其價額；未扣案之販賣毒品│      │
│  │      │        │        │        │5554號行動│所得新臺幣壹仟元與侯信和連帶沒│      │
│  │      │        │        │        │電話聯絡，│收之，如全部或一部不能沒收時，│      │
│  │      │        │        │        │以1000元購│以其與侯信和之財產連帶抵償之。│      │
│  │      │        │        │        │買甲基安非│                              │      │
│  │      │        │        │        │他命一小包│                              │      │
│  │      │        │        │        │。        │                              │      │
└─┴───┴────┴────┴────┴─────┴───────────────┴───┘
┌──────────────────────────────────────────────┐
│【附表三】                                                                                  │
├─┬───┬────┬────┬────┬─────┬───────────────┬───┤
│編│      │        │        │        │聯絡方式及│                              │      │
│  │販賣者│交易時間│交易地點│交易對象│交易價格  │  原審論處之罪名及宣告刑      │備  註│
│號│      │        │        │        │（新臺幣）│                              │      │
├─┼───┼────┼────┼────┼─────┼───────────────┼───┤
│ 1│徐玉莉│99年3月2│臺南市青│吳卓翰  │吳卓翰以09│徐玉莉販賣第二級毒品，處有期徒│起訴書│
│  │      │日下午 3│年路某公│        │00000000號│刑參年捌月。未扣案供販賣第二級│附表編│
│  │      │時14分許│有停車場│        │行動電話與│毒品所用之0000000000號行動電話│號3   │
│  │      │        │        │        │徐玉莉使用│機壹具（含SIM卡壹張）沒收之， │      │
│  │      │        │        │        │之00000000│如全部或一部不能沒收時，追徵其│      │
│  │      │        │        │        │54號行動電│價額；因販賣第二級毒品所得之新│      │
│  │      │        │        │        │話聯絡，以│臺幣壹仟元沒收之，如全部或一部│      │
│  │      │        │        │        │1000元購買│不能沒收時，以其財產連帶抵償之│      │
│  │      │        │        │        │甲基安非他│。                            │      │
│  │      │        │        │        │命一小包。│                              │      │
├─┼───┼────┼────┼────┼─────┼───────────────┼───┤
│ 2│徐玉莉│99年 3月│臺南市府│吳卓翰  │吳卓翰以09│徐玉莉販賣第二級毒品，處有期徒│起訴書│
│  │      │18日下午│前路附近│        │00000000號│刑參年捌月。未扣案供販賣第二級│附表編│
│  │      │6 時30分│運河旁  │        │行動電話與│毒品所用之0000000000號行動電話│號4   │
│  │      │許      │        │        │徐玉莉使用│機壹具（含SIM卡壹張）沒收之， │      │
│  │      │        │        │        │之00000000│如全部或一部不能沒收時，追徵其│      │
│  │      │        │        │        │54號行動電│價額；因販賣第二級毒品所得之新│      │
│  │      │        │        │        │話聯絡，以│臺幣壹仟元沒收之，如全部或一部│      │
│  │      │        │        │        │1000元購買│不能沒收時，以其財產連帶抵償之│      │
│  │      │        │        │        │甲基安非他│。                            │      │
│  │      │        │        │        │命一小包。│                              │      │
├─┼───┼────┼────┼────┼─────┼───────────────┼───┤
│ 3│徐玉莉│99年3月4│臺南市安│張崇閔  │張崇閔以09│徐玉莉販賣第二級毒品，處有期徒│      │
│  │      │日凌晨 5│平區某處│        │00000000號│刑參年捌月。未扣案供販賣第二級│起訴書│
│  │      │時46分許│公園籃球│        │行動電話與│毒品所用之0000000000號行動電話│附表編│
│  │      │        │場      │        │徐玉莉使用│機壹具（含SIM卡壹張）沒收之， │號5   │
│  │      │        │        │        │之00000000│如全部或一部不能沒收時，追徵其│      │
│  │      │        │        │        │54號行動電│價額；因販賣第二級毒品所得之新│      │
│  │      │        │        │        │話聯絡，以│臺幣壹仟元沒收之，如全部或一部│      │
│  │      │        │        │        │1000元購買│不能沒收時，以其財產連帶抵償之│      │
│  │      │        │        │        │甲基安非他│。                            │      │
│  │      │        │        │        │命一小包。│                              │      │
├─┼───┼────┼────┼────┼─────┼───────────────┼───┤
│ 4│徐玉莉│99年3月8│臺南市金│張崇閔  │張崇閔以09│徐玉莉販賣第二級毒品，處有期徒│起訴書│
│  │      │日晚間 8│華路與府│        │00000000號│刑參年捌月。未扣案供販賣第二級│附表編│
│  │      │時34分許│前路口  │        │行動電話與│毒品所用之0000000000號行動電話│號6   │
│  │      │        │        │        │徐玉莉使用│機壹具（含SIM卡壹張）沒收之， │      │
│  │      │        │        │        │之00000000│如全部或一部不能沒收時，追徵其│      │
│  │      │        │        │        │54號行動電│價額；因販賣第二級毒品所得之新│      │
│  │      │        │        │        │話聯絡，以│臺幣壹仟元沒收之，如全部或一部│      │
│  │      │        │        │        │1000元購買│不能沒收時，以其財產連帶抵償之│      │
│  │      │        │        │        │甲基安非他│。                            │      │
│  │      │        │        │        │命一小包。│                              │      │
├─┼───┼────┼────┼────┼─────┼───────────────┼───┤
│ 5│徐玉莉│99年3月5│在臺南市│黃婉筠  │黃婉筠以09│徐玉莉販賣第二級毒品，處有期徒│起訴書│
│  │      │日下午 1│北區大興│        │00000000號│刑參年捌月。未扣案供販賣第二級│附表編│
│  │      │時45分許│街553巷 │        │行動電話與│毒品所用之0000000000號行動電話│編號7 │
│  │      │        │12號住處│        │徐玉莉使用│機壹具（含SIM卡壹張）沒收之， │      │
│  │      │        │附近之統│        │之00000000│如全部或一部不能沒收時，追徵其│      │
│  │      │        │一便利超│        │54號行動電│價額；因販賣第二級毒品所得之新│      │
│  │      │        │商附近  │        │話聯絡，購│臺幣貳仟元沒收之，如全部或一部│      │
│  │      │        │        │        │買甲基安非│不能沒收時，以其財產連帶抵償之│      │
│  │      │        │        │        │他命2000元│。                            │      │
│  │      │        │        │        │。        │                              │      │
└─┴───┴────┴────┴────┴─────┴───────────────┴───┴